

Hugo Morceau

Développeur Javascript FullStack

■ hugo.morceau@gmail.com
→ +33 6 58 02 10 65
○ Barcelone



Profil

Développeur passionné et investi, j'ai eu l'occasion de travailler sur des technologies diverses et variées aussi bien Front que Back avec un focus sur les techno Web depuis ces trois dernières années. J'ai également une expérience de chef de projet et l'habitude de travailler dans des environnements internationaux.

Expérience professionnelle

FullStack Web Developer

de mai 2023 à ce jour

Extia, Barcelona

Prestation pour Keolis:

- Conception et mise en ligne de 60+ sites web avec React, Gatsby, et GraphQL, centralisant les données via DatoCMS (une instance par site).
- Optimisation des performances et de l'expérience utilisateur pour des sites institutionnels et d'informations trafic, avec une adaptation sur-mesure.
- Travail en méthode agile, avec un focus sur l'accessibilité et le green IT.

En interne : Développement du site de l'agence de Barcelone

- Refonte du site web statique en React avec implémentation d'un backend nodeJs Express
- Mise en place d'un headless CMS (Strapi) pour permettre une personnalisation et mise à jour continue du site.

Chef de projet & Developpeur

de oct. 2017 à avr. 2022

Crédit Mutuel - Euro Information, Paris

En interne (depuis 2019)

- Gestion d'un projet international
- Rédaction de spécifications fonctionnelles et techniques en anglais
- Supervision et participation aux développements et recettes fonctionnelles

En tant que prestataire (de 2017 à 2019)

• Développements Cobol / Adélia / SQL

Analyste Développeur

de juin 2012 à sept. 2016

Hardis Group (ESN), Paris

- · Prestations pour divers clients des domaines de la banque, assurance, affacturage et titrisation
 - Développements en Adélia IWS, Visual, CL, RPG, SQL
 - Analyses techniques et fonctionnelles

Formation

Développeur Web et Web Mobile

de 2022 à 2023

O'Clock

de 2012 à 2013 Manager des SI par alternance

CESI, Châteauroux

Analyste Développeur de 2011 à 2012

CCI de l'indre, Châteauroux (36)

Compétences techniques

JavaScript, nodeJS, html/css

React, Gatsby, NextJS, NestJS

SQL, GraphQL, REST

Linux, AS400

DatoCMS, Strapi

Docker, Nginx

Cobol, RPG4, Adélia IWS

Autres compétences

Gestion de projet

Analyse fonctionnelle

Analyse de données

Tests et recettes

Langues

Francais

Anglais - 910 au TOEIC

Espagnol - B2

Liens

Portfolio: hugomorceau.com

Linkedin.com/in/hugo-morceau-5b36051b7/

Github.com/HugoMorceau